【裁判字號】    97,審訴,2122
【裁判日期】    971017
【裁判案由】    毒品危害防制條例
【裁判全文】
臺灣桃園地方法院刑事判決            97年度審訴字第2122號
公  訴  人  臺灣桃園地方法院檢察署檢察官
被      告  甲○○
上列被告因違反毒品危害防制條例案件，經檢察官提起公訴（97
年度毒偵字第2978號），嗣於本院準備程序進行中，被告就被訴
事實為有罪之陳述，經本院告知簡式審判程序意旨，並聽取公訴
人、被告之意見後，本院合議庭裁定改由受命法官獨任依簡式審
判程序審理，並判決如下：
    主  文
甲○○施用第一級毒品，累犯，處有期徒刑玖月，扣案之注射針
筒貳支均沒收；又施用第二級毒品，累犯，處有期徒刑柒月。應
執行有期徒刑壹年貳月，扣案之注射針筒貳支均沒收。
    事  實
一、甲○○(一)前於民國88年間因施用第一、二級毒品案件，經本
    院以88年度毒聲字第5925號裁定送觀察、勒戒，認有繼續施
    用毒品之傾向，經本院以89年度毒聲字第461 號裁定送強制
    戒治，嗣經本院以89年度毒聲字第3823號裁定停止戒治付保
    護管束，於89年6 月21日停止戒治處分出所，復經本院以89
    年度毒聲字第5950號裁定撤銷停止戒治，於90年12月19日強
    制戒治期滿執行完畢，並經臺灣桃園地方法院檢察署檢察官
    以91年度戒偵字第59號為不起訴處分確定；(二)繼於91年間因
    施用第二級毒品案件，經本院以91年度毒聲字第2789號裁定
    送強制戒治，經本院以92年度毒聲字第2441號停止戒治，於
    92 年9月1 日停止戒治付保護管束出所，於92年12月19日保
    護管束期滿，停止戒治未經撤銷而視為執行完畢。該次犯行
    並經本院以92年度訴字第359 號判處有期徒刑5 月確定，同
    案之持有第一級毒品罪經上訴，由臺灣高等法院以92年度上
    訴字第3993號撤銷原判決，改判處有期徒刑5 月確定，二罪
    並經臺灣高等法院以93年度聲字第1254號裁定應執行有期徒
    刑8 月確定；(三)復於92年間因竊盜案件，經本院以93年度簡
    字第529 號判處有期徒刑3 月確定；又於93年間因施用第一
    、二級毒品案件，經本院以93年度訴字第1617號分別判處有
    期徒刑8 月、6 月，應執行有期徒刑1 年確定；再於同年間
    因贓物案件，經本院以94年度易字第75號判處有期徒刑4 月
    確定，上開各罪經本院以94年度聲字第1378號裁定應執行有
    期徒刑1 年6 月確定，並與前開(二)之罪應執行有期徒刑8 月
    接續執行，於95年3 月16日假釋付保護管束出監，嗣經撤銷
    假釋，所餘殘刑為有期徒刑7 月4 日，於96年6 月6 日期滿
    執行完畢（於本案構成累犯）。詎猶不知悔改，於前揭強制
    戒治執行完畢釋放後5 年內，復基於施用第一級海洛因及第
    二級毒品甲基安非他命之犯意，於97年5 月29日上午10時許
    ，在桃園縣八德市○○街433 巷12號住處，分別以針筒注射
    方式施用海洛因及以吸食器燒烤方式施用甲基安非他命各1
    次。嗣於97年5 月29日下午5 時35分許，為警在上址查獲，
    並扣得其所有供施用海洛因之注射針筒2 支。
二、案經桃園縣政府警察局桃園分局報告臺灣桃園地方法院檢察
    署檢察官偵查起訴。
    理  由
一、本件被告甲○○所犯係死刑、無期徒刑、最輕本刑為三年以
    上有期徒刑以外之罪，且於準備程序中就被訴事實為有罪之
    陳述，經告知簡式審判程序之旨，並聽取公訴人、被告之意
    見後，本院合議庭依刑事訴訟法第273條之1第1項之規定，
    裁定改由受命法官獨任進行簡式審判程序，合先敘明。
二、上揭犯罪事實，業據被告甲○○於本院審理時坦承不諱，而
    被告為警查獲所採集尿液經送驗結果，確呈鴉片類及安非他
    命類陽性反應，有桃園縣政府警察局桃園分局被採尿人姓名
    編號對照表及台灣檢驗科技股份有限公司出具之濫用藥物檢
    驗報告各1 份附卷可參，足認被告上開任意性之自白與事實
    相符，堪以採信。經查，被告曾有事實欄所載之施用毒品犯
    行，有臺灣高等法院被告前案紀錄表1 紙附卷可稽，其於強
    制戒治執行完畢後5 年內再犯施用毒品案件，自非屬「初犯
    」或「五年後再犯」之情形，依上開說明，自應逕予論罪科
    刑。綜上，本件事證明確，被告犯行堪以認定，應依法論科
    。
三、核被告所為，係犯毒品危害防制條例第10條第1 項之施用第
    一級毒品罪及同條第2 項之施用第二級毒品罪。被告於施用
    第一、二級毒品前持有第一、二級毒品之低度行為，應為其
    施用之高度行為所吸收，均不另論罪。被告所犯上開施用第
    一、二級毒品之二罪，犯意各別，構成要件互異，應分別論
    罪，併合處罰。末查，被告有事實欄一所載之科刑及執行紀
    錄，有臺灣高等法院被告前案紀錄表可稽，其於有期徒刑執
    行完畢後5 年內，故意再犯本件有期徒刑以上之二罪，皆為
    累犯，均應依法加重其刑。爰審酌被告前已有施用毒品前科
    ，於本件復另行施用第一、二級毒品，顯見其意志不堅，缺
    乏勒戒動機，其施用毒品足以導致精神障礙、性格異常，甚
    至造成生命危險，戕害一己之身體健康，惟念其犯後尚能坦
    承犯行、態度尚可等一切情狀，就所犯施用第一、二級毒品
    罪，分別量處如主文所示之刑，並定其應執行之刑。扣案之
    注射針筒2 支為被告所有供施用海洛因所用之器具，業具被
    告供承在卷，爰依刑法第38條第1 項第2 款規定，宣告沒收
    。
據上論斷，應依刑事訴訟法第273 條之1 第1 項、第299 條第1
項前段，毒品危害防制條例第10條第1 項、第2 項，刑法第11條
前段、第38條第1項第2款、第47條第1項、第51條第5款，判決如
主文。
本案經檢察官王惟琪到庭執行職務。
中    華    民    國    97    年    10    月    17    日
                    刑事庭  法  官  鍾雅蘭
以上正本證明與原本無異。
如不服本判決，應於判決送達後10日內向本院提出上訴狀（應附
繕本），其未敘述上訴理由者，應於上訴期間屆滿後20日內補提
理由書狀於本院，上訴於臺灣高等法院。
                            書記官  楊郁馨
中    華    民    國    97    年    10    月    17    日
附錄本案論罪科刑法條：
毒品危害防制條例第10條規定：
施用第一級毒品者，處6 月以上5 年以下有期徒刑。
施用第二級毒品者，處3 年以下有期徒刑。


司法院資訊處製作；財團法人民間司法改革基金會備份。
